【裁判字號】    90,上易,3102
【裁判日期】    901030
【裁判案由】    竊盜
【裁判全文】
臺灣高等法院刑事判決                            九十年度上易字第三一二號
    上  訴  人
    即  被  告  乙○○
右上訴人即被告因竊盜案件，不服臺灣桃園地方法院九十年度易字第四四號，中華民
國九十年五月二十八日第一審判決 (起訴案號：臺灣桃園地方法院檢察署八十八年度
偵字第一八０二五號)提起上訴，本院判決如左：
    主  文
上訴駁回。
    事實及理由
一、本案經本院審理結果，認第一審以上訴人即被告乙○○係犯刑法第三百二十條第
    一項竊盜罪。被告利用不知情之吳朝昌、吳志勝、許水龍竊取上述廢棄鋼料，係
    間接正犯。又被告曾於八十三年間因違反藥事法案件，經台灣桃園地方法院判處
    有期徒刑一年，並經本院駁回上訴確定，於八十六年八月四日假釋出獄，刑期至
    八十六年十月十七日屆滿，以已執行論，此有台灣桃園地方法院檢察署刑案資料
    查註紀錄表附卷可按，其於五年內再犯本件有期徒刑以上之罪，為累犯，應依刑
    法第四十七條規定加重其刑。原審審酌被告之素行、犯罪動機、方法、所生危害
    、及犯後態度等一切情狀，判處有期徒刑四月之刑，並按刑法第二條第一項、修
    正後之刑法第四十一條第一項前段之規定，就前揭宣告之刑諭知易科罰金之折算
    標準。認事用法及量刑均無不當，應予維持，並引用第一審判決書記載之事實、
    證據及理由。
二、被告上訴意旨：其為「運動家遊樂區」之股東及現場總負責人，其並無出售該批
    廢棄鋼料云云。然查被告於警訊中自承在該遊樂區內擔任打雜事務，並非該遊樂
    區之股東或現場負責人，且並經該遊樂區負責人邱金益之配偶甲○○○否認被告
    為該遊樂區之股東或現場負責人在卷；再者該遊樂區現場管理者為葉振和，而本
    件竊盜亦係經葉振和發現後報警處理，並通知負責人邱金益之配偶甲○○○到場
    等情，分經甲○○○、葉振和指述在卷；另查被告確有透過楊武光因而認識曾祥
    卿，曾祥卿不察被告並非有權處理之人，乃轉介紹吳朝昌等人前往購買及搬運該
    批廢棄鋼料等情，亦經曾祥卿、楊武光、吳朝昌等人供述在卷；另查證人葉振和
    於警訊中證述：「阿斗（乙○○）有跟一位吳先生在爭論，我聽到阿斗對吳先生
    說（台語）：『我還沒跟你講好，你就跑來載』；又說：『就算要來載，也要先
    說一聲』」等語。凡此足見被告空言否認，並稱原審量刑過重，為無理由，應予
    駁回。
三、據上論結，應依刑事訴訟法第三百七十三條、第三百六十八條，判決如主文。
本案經檢察官沈明倫到庭執行職務。
中      華      民      國   九十   年     十       月       三十     日
                                臺灣高等法院刑事第九庭
                                    審判長法  官  李  文  成
                                          法  官  官  有  明
                                          法  官  周  盈  文
右正本證明與原本無異。
不得上訴。
                                          書記官  余  姿  慧
中      華      民      國     九十     年     十     月     三十一     日
附錄：本案論罪科刑法條全文
刑法第三百二十條
意圖為自己或第三人不法之所有，而竊取他人之動產者，為竊盜罪，處五年以下有期
徒刑、拘役或五百元以下罰金。
意圖為自己或第三人不法利益，而竊佔他人之不動產者，依前項之規定處斷。
前二項之未遂犯罰之。


司法院資訊處製作；財團法人民間司法改革基金會備份。
